pl: Materiał włókien korektora do włosów: Celuloza; Bawełna; Keratyna; Mieszanka roślinna; Syntetyczne; Inne
da: Hårconcealerens fibermateriale: Cellulose; Bomuld; Keratin; Plantebaseret blanding; Syntetisk; Andet
nb: Hårskjuler fibermateriale: Cellulose; Bomull; Keratin; Plantebasert blanding; Syntetisk; Annet
sk-SK: Materiál vlákien vlasového korektora: Celulóza; Bavlna; Keratín; Rastlinná zmes; Syntetika; Iné
es: Material de la fibra del corrector capilar: Celulosa; Algodón; Queratina; Mezcla de origen vegetal; Sintético; Otros
it: Materiale delle fibre del correttore per capelli: Cellulosa; Cotone; Cheratina; Miscela di origine vegetale; Sintetico; Altro
fr: Matériau des fibres du correcteur capillaire: Cellulose; Coton; Kératine; Mélange d'origine végétale; Synthétique; Autre
ro-RO: Materialul fibrelor corectoare pentru păr: Celuloză; Bumbac; Cheratină; Amestec pe bază de plante; Sintetic; Altele
zh-TW: 頭髮遮瑕纖維材料: 纖維素; 棉布; 角蛋白; 植物混合纖維; 合成; 其他
nl: Vezelmateriaal haarcorrector: Cellulose; Katoen; Keratine; Plantaardige mix; Synthetisch; Andere
hu: Hajrejtő rost anyaga: Cellulóz; Pamut; Keratin; Növényi alapú keverék; Szintetikus; Egyéb
fi: Hiusten peitehiukkasten materiaali: Selluloosa; Puuvilla; Keratiini; Kasviperäinen seos; Synteettinen; Muu
sl-SI: Material vlaken prikrivala za lase: Celuloza; Bombaž; Keratin; Rastlinska mešanica; Sintetika; Drugo
cs: Materiál vlákna vlasového korektoru: Celulóza; Bavlna; Keratin; Rostlinná směs; Syntetické; Jiné
zh-CN: 头发遮瑕纤维材料: 纤维素; 棉布; 角蛋白; 植物混合物; 合成; 其他
sv: Hårconcealer fibermaterial: Cellulosa; Bomull; Keratin; Växtbaserad blandning; Syntetisk; Övrigt
ru: Материал волокон маскирующего средства для волос: Целлюлоза; Хлопок; Кератин; Растительная смесь; Синтетика; Другой
pt-PT: Material de fibra do corretivo capilar: Celulose; Algodão; Queratina; Mistura de origem vegetal; Sintético; Outro
vi: Chất liệu sợi che khuyết điểm tóc: Cellulose; Vải bông; Keratin; Hỗn hợp thực vật; Tổng hợp; Khác
tr: Saç kapatıcı lif malzemesi: Selüloz; Pamuk; Keratin; Bitkisel karışım; Sentetik; Diğer
lt-LT: Plaukų maskuoklio pluošto medžiaga: Celiuliozė; Medvilnė; Keratinas; Augalinės kilmės mišinys; Sintetika; Kita
th: วัสดุเส้นใยปกปิดผม: เซลลูโลส; สำลี; เคราติน; ส่วนผสมจากพืช; สังเคราะห์; อื่นๆ
bg-BG: Материал на влакната на коректора за коса: Целулоза; Памук; Кератин; Растителна смес; Синтетична; Други
ja: ヘアコンシーラー繊維素材: セルロース; コットン; ケラチン; 植物由来ブレンド; 合成品; その他
en: Hair concealer fiber material: Cellulose; Cotton; Keratin; Plant-based blend; Synthetic; Other
hr-HR: Materijal vlakana konsilera za kosu: Celuloza; Pamuk; Keratin; Biljna mješavina; Sintetika; Ostalo
el: Υλικό ινών κάλυψης μαλλιών: Κυτταρίνη; Βαμβάκι; Κερατίνη; Μείγμα φυτικής προέλευσης; Συνθετικό; Άλλο
ko: 헤어 컨실러 섬유 재료: 셀룰로오스; 면; 케라틴; 식물성 블렌드; 인조; 기타
de: Haarkaschiererfaser-Material: Zellulose; Baumwolle; Keratin; Pflanzliche Mischung; Synthetisch; Sonstiges
pt-BR: Material de fibra do corretivo capilar: Celulose; Algodão; Queratina; Mistura de origem vegetal; Sintético; Outro